【裁判字號】    98,簡上,45
【裁判日期】    980826
【裁判案由】    所有權移轉登記
【裁判全文】
臺灣花蓮地方法院民事裁定              98年度簡上字第45號
上   訴   人    庚○○
                            號2樓
上   訴   人    乙○○
上   訴   人    丙○○
                            號
兼上列 3人共
同訴訟代理人    丁○○    住花蓮縣玉里鎮春日里16鄰神農171
                          居台北市○○區○○路三段60巷12弄32
                            號2樓
                          住台北市○○區○○路三段60巷12弄32
                            號2樓
被 上  訴 人    辛○○    住花蓮縣玉里鎮春日里16鄰神農170號
被 上  訴 人    癸○○    住台北縣永和市○○路○段286巷10號3
                            樓
被 上  訴 人    壬○○    住台北縣永和市○○路○段286巷10號3
                            樓
被 上  訴 人    甲○○    住台北縣三重市○○街59巷2號4樓
被 上  訴 人    戊○○    住花蓮縣玉里鎮春日里16鄰神農170號
被 上  訴 人    己○○    住台北縣永和市○○路203巷1號4樓
被 上  訴 人    子○○    住台北縣新店市○○街13巷10號3樓
上列上訴人與被上訴人間所有權移轉登記事件，本院裁定如下：
    主  文
上訴人應於本裁定送達後15日內，提出如附件所載內容之上訴
理由書正本，並按對造人數提出繕本或影本。
    理  由
一、按民事訴訟法第441條第1項規定，提起第二審上訴，應以上
    訴狀表明上訴理由，即應表明上開條文第2項所列各款事項
    ，此規定對於簡易訴訟程序之第一審裁判提起上訴者，依同
    法第436條之1第3項，亦準用之。
二、經查，上訴人提出上訴狀，未依法表明上開事項。茲限上訴
    人於收受本裁定後15日內，提出上訴理由書及繕本，其應記
    載事項詳如附件所示。
三、依民事訴訟法第436條之1第3項、第444條之1第1項，裁定
    如主文。
中    華    民    國    98    年    8     月    26    日
                          臺灣花蓮地方法院民事庭
                              法  官      陳雅敏
以上正本證明係照原本作成。
本判決不得抗告。
中    華    民    國    98    年    8     月    26    日
                              法院書記官  蕭維
附件
一、上訴理由應表明下列各款事項：
  （一）應廢棄或變更原判決之理由。
  （二）關於前款理由之事實及證據（關於事實，應分別記載上
        訴聲明有理由之事實、對於他造主張事實之承認與否、
        抗辯事實及與此等事項相關連之事實。應證事實如有多
        數證據，應全部記載。如係人證，應載明證人之姓名、
        住址、電話號碼、訊問事項及與應證事實之關係；如係
        書證，除已提出得引用者外，應先提出影本，原本俟開
        庭時提出），並應記載法律關係及法律見解（實務上或
        學說上）、提供相關資料，以利爭點之整理。
二、前開記載方式請以條列方式分段記載。
三、未於準備程序主張之事項，除有下列情形之1者外，於準備
    程序後行言詞辯論時，不得主張之：
  （一）法院應依職權調查之事項。
  （二）該事項不甚延滯訴訟者。
  （三）因不可歸責於當事人之事由不能於準備程序提出者。
  （四）依其他情形顯失公平者。
四、未提出上訴理由書，或未說明逾期提出上訴理由書之理由者
    ，本院得駁回再提出之攻擊或防禦方法，或於判決時依全辯
    論意旨斟酌之。


司法院資訊處製作；財團法人民間司法改革基金會備份。
